【裁判字號】    89,上易,4517
【裁判日期】    891230
【裁判案由】    侵占
【裁判全文】
臺灣高等法院刑事判決                          八十九年度上易字第四五一七號
    上  訴  人
    即  被  告  甲○○
右上訴人因業務侵占案件，不服臺灣臺北地方法院八十八年度易字第三三九四號，中
華民國八十九年十月二十日第一審判決（起訴案號：臺灣臺北地方法院檢察署八十八
年度偵緝字第四九九號），提起上訴，本院判決如左：
    主  文
上訴駁回。
甲○○緩刑貳年。
    事  實
一、甲○○於民國八十七年四月二十四日至七月二十三日，在設於台北縣新店市○○
    路○段一四六巷三十號之鍵蒼企業有限公司（下稱「鍵蒼公司」）擔任總務一職
    ，負責公司車輛事務及行政工作，為從事業務之人。竟意圖為自己不法之所有，
    於八十七年六月一日，藉辦理公司車輛車號Ｇ二—○二四○號、ＦＤ—五四二六
    號之燃料稅補繳事宜及車號ＦＤ—五四二六號之驗車手續，向鍵蒼公司會計部門
    請款新台幣（下同）五萬六千四百六十元後，均未實際辦理，而將上開款項侵占
    入己。嗣於甲○○離職後公司接辦人員始發覺上情。甲○○經通緝二次到案。
二、案經鍵蒼公司訴由臺灣臺北地方法院檢察署檢察官偵查起訴。
    理  由
一、右揭事實，迭據被告甲○○於原審及本院審理中，坦承不諱，核與告訴人鍵蒼公
    司之代表人黃健榮於偵審中所指訴（見臺灣臺北地方法院檢察署八十七年度偵字
    第二三二八五號偵查卷第八頁、八十八年度偵緝字第四九九號偵查卷第二十九頁
    及本院八十九年十月六日審判筆錄）與證人即鍵蒼公司職員魏鴻裕及財務經理楊
    少萍於偵查中所證稱之侵占情節相符（分別見上開八十八年度偵緝字第四九九號
    偵查卷第二十一頁反面、第二十二頁、第三十三頁、三十四頁正面），並有被告
    請款之零用金支付憑單及所簽立之還款書據（見上開八十七年度偵字第二三二八
    五號偵查卷第三頁、八十八年度偵緝字第四九九號偵查卷第四十頁）在卷可稽，
    足徵被告自白與事實相符。本件事證明確，犯行已堪認定。
二、核被告甲○○所為，係犯刑法第三百三十六條第二項之業務侵占罪。原審以被告
    罪證明確，因而適用刑法第三百三十六條第二項、罰金罰鍰提高標準條例第一條
    前段之規定，並爰審酌被告之素行、犯罪之動機、目的、犯罪所生之危害、與告
    訴人和解卻未曾履行、犯後坦承犯行之態度及屢經通緝到案等一切情狀，量處有
    期徒刑七月，其認事用法，核無不合，量刑亦屬妥適。被告上訴意旨任意指摘原
    判決不當，非有理由，應予駁回。
三、又被告前未曾受有期徒刑以上刑之宣告，有本院被告全國前案紀錄表在卷可按，
    惟渠迄未將前開侵占款項，全數償還告訴人鍵蒼公司，惟考量其侵占之金額不多
    ，且被告犯後又始終坦承犯行，顯見其確有悔意，其經此次科刑之宣告後，應知
    所警惕而無再犯之虞，本院因認其所受宣告之刑，以暫不執行其刑為適當，爰併
    予宣告緩刑二年，以勵自新。
據上論斷，應依刑事訴訟法第三百六十八條、刑法第七十四條第一款，判決如主文。
本案經檢察官鍾鳳玲到庭執行職務。
中      華      民      國    八十九    年     十二     月     三十     日
                              臺灣高等法院刑事第二十庭
                                  審判長法  官  葉  麗  霞
                                        法  官  黃  瑞  華
                                        法  官  余  來  炎
右正本證明與原本無異。
不得上訴。
                                        書記官  黃  麗  玲
中    華    民    國    九十      年         一     月      二          日
附錄本判決論罪科刑法條：
刑法第三百三十六條
對於公務上或因公益所持有之物，犯前條第一項之罪者，處一年以上七年以下有期徒
刑，得併科五千元以下罰金。
對於業務上所持有之物，犯前條第一項之罪者，處六月以上五年以下有期徒刑，得併
科三千元以下罰金。
前二項之未遂犯罰之。


司法院資訊處製作；財團法人民間司法改革基金會備份。
